---
title: "Ita Lomb"
date: "`r format(Sys.time(), '%d %B %Y')`"
output: 
  flexdashboard::flex_dashboard:
    vertical_layout: scroll
    source_code: embed
---

```{r setup, include=FALSE}
library(flexdashboard)

library(readr)
library(ggplot2)
covid <- read_csv("https://raw.githubusercontent.com/pcm-dpc/COVID-19/master/dati-andamento-nazionale/dpc-covid19-ita-andamento-nazionale.csv")
#X<-covid[covid$denominazione_regione=='Campania',]
X<-covid
Giorno<-c(1:nrow(X))
X<-cbind.data.frame(Giorno,X$ricoverati_con_sintomi,X$terapia_intensiva,
                    X$isolamento_domiciliare,X$dimessi_guariti,X$deceduti,X$tamponi,X$nuovi_positivi)
Y<-X
for(i in 2:nrow(X))Y[i,2:7]<-X[i,2:7]-X[i-1,2:7]
Y[,7]<-X$`X$nuovi_positivi`/Y[,7]
Y<-Y[,1:7]
colnames(Y)<-c('giorno','ricoverati','t_intensiva','i_domiciliare','guariti','morti','t_positività')

n<-nrow(Y)

Y<-cbind.data.frame(mese=months(unique(covid$data)),Y)
Y$mese<-factor(Y$mese,levels=c('febbraio','marzo','aprile','maggio','giugno','luglio','agosto',
                               'settembre','ottobre','novembre','dicembre'))


covid <- read_csv("https://raw.githubusercontent.com/pcm-dpc/COVID-19/master/dati-regioni/dpc-covid19-ita-regioni.csv")
X<-covid[covid$denominazione_regione=='Lombardia',]
Giorno<-c(1:nrow(X))
X<-cbind.data.frame(Giorno,X$ricoverati_con_sintomi,X$terapia_intensiva,
                    X$isolamento_domiciliare,X$dimessi_guariti,X$deceduti,X$tamponi,X$nuovi_positivi)
Z<-X
for(i in 2:nrow(X))Z[i,2:7]<-X[i,2:7]-X[i-1,2:7]
Z[,7]<-X$`X$nuovi_positivi`/Z[,7]
Z<-Z[,1:7]
colnames(Z)<-c('giorno','ricoverati','t_intensiva','i_domiciliare','guariti','morti','t_positività')

n<-nrow(Z) 

Z<-cbind.data.frame(mese=months(unique(covid$data)),Z)
Z$mese<-factor(Z$mese,levels=c('febbraio','marzo','aprile','maggio','giugno','luglio','agosto',
                               'settembre','ottobre','novembre','dicembre'))

Y<-rbind.data.frame(Y,Z)


library(FactoMineR)
m<-n+1;p<-2*n
Y.pca<-PCA(X = Y,ncp = 3,quali.sup = c(1,2),ind.sup=m:p,graph = FALSE,scale.unit = TRUE)
Y.score<-cbind.data.frame(Y[1:n,1:2],Y.pca$ind$coord)
Y.var<-cbind.data.frame(Y.pca$var$coord)
Y_L.score<-cbind.data.frame(Y[m:p,1:2],Y.pca$ind.sup$coord)


n<-nrow(Y.score)
S<-cbind.data.frame(Y.score[7:n,1:2],(Y.score[1:(n-6),3:4]+Y.score[2:(n-5),3:4]+Y.score[3:(n-4),3:4]+Y.score[4:(n-3),3:4]+Y.score[5:(n-2),3:4]+Y.score[6:(n-1),3:4]+Y.score[7:n,3:4])/7)

S_L<-cbind.data.frame(Y_L.score[7:n,1:2],(Y_L.score[1:(n-6),3:4]+Y_L.score[2:(n-5),3:4]+Y_L.score[3:(n-4),3:4]+Y_L.score[4:(n-3),3:4]+Y_L.score[5:(n-2),3:4]+Y_L.score[6:(n-1),3:4]+Y_L.score[7:n,3:4])/7)

n<-nrow(Y)
T<-Y[c(n/2,n),3:8]
rownames(T)<-c('Ita','Lomb')
```

# Andamento giornaliero {data-orientation="rows"}

## Row {data-height="700"}

### 

```{r echo=FALSE, message=FALSE, warning=FALSE}
library(ggplot2)
#colours <- c("Italia" = "blue","Lombardia" = "Green")
ggplot(data=S,aes(x=giorno,y=Dim.1,colour=mese,label=giorno))+ 
  geom_path(colour="blue",size = 0.5)+
  geom_point(size = 0.6)+ 
  #geom_line(mapping = aes(x=S_mm$giorno,y=S_mm$Dim.1),col='red')+
  #geom_text()+
  geom_path(mapping=aes(x=S_L$giorno,y=S_L$Dim.1,label=S_L$giorno),colour="green4",size = 0.5)+
  geom_point(mapping=aes(x=S_L$giorno,y=S_L$Dim.1,colour=S_L$mese,label=S_L$giorno),size = 0.6)+ 
  ylab('MM (7gg) PC 1')+theme(legend.position="none")

```

## Row {data-height="150"}

### Ita\_ricoverati

```{r}
valueBox(value = paste(format(T[1,1], big.mark = "."), "", sep = " "), 
         caption = "Ricoverati", 
         color ="blue")
```

### Ita\_t\_intensiva

```{r}
library(flexdashboard)
valueBox(value = paste(format(T[1,2], big.mark = "."), "", sep = " "), 
         caption = "Terapia intesiva", 
        color ="blue")
```

### Ita\_i\_domiciliare

```{r}
library(flexdashboard)
valueBox(value = paste(format(T[1,3], big.mark = "."), "", sep = " "), 
         caption = "Isolamento domiciliare", 
         color ="blue")
```

### Ita\_guariti

```{r}
library(flexdashboard)
valueBox(value =paste(format(T[1,4], big.mark = "."), "", sep = " "), 
         caption = "Guariti", 
         color ="blue")
```

### Ita\_morti

```{r}
library(flexdashboard)
valueBox(value = paste(format(T[1,5], big.mark = "."), "", sep = " "),  
         caption = "Morti", 
         color ="blue")
```

### Ita\_t\_positività

```{r}
library(flexdashboard)
valueBox(value = paste(format(T[1,6]*100, big.mark = ".",digits = 4), " %", sep = " "),  
         caption = "Tasso positività", 
         color ="blue")
```

## Row {data-height="150"}

### Lomb\_ricoverati

```{r}
valueBox(value = paste(format(T[2,1], big.mark = "."), "", sep = " "), 
         caption = "Ricoverati", 
         color ="green")
```

### Lomb\_t\_intensiva

```{r}
library(flexdashboard)
valueBox(value = paste(format(T[2,2], big.mark = "."), "", sep = " "), 
         caption = "Terapia intesiva", 
        color ="green")
```

### Lomb\_i\_domiciliare

```{r}
library(flexdashboard)
valueBox(value = paste(format(T[2,3], big.mark = "."), "", sep = " "), 
         caption = "Isolamento domiciliare", 
         color ="green")
```

### Lomb\_guariti

```{r}
library(flexdashboard)
valueBox(value =paste(format(T[2,4], big.mark = "."), "", sep = " "), 
         caption = "Guariti", 
         color ="green")
```

### Lomb\_morti

```{r}
library(flexdashboard)
valueBox(value = paste(format(T[2,5], big.mark = "."), "", sep = " "),  
         caption = "Morti", 
         color ="green")
```

### Lomb\_t\_positività

```{r}
library(flexdashboard)
valueBox(value = paste(format(T[2,6]*100, big.mark = ".",digits = 4), " %", sep = " "),  
         caption = "Tasso positività", 
         color ="green")
```

# Dati Italia

```{r}
Y[,8]<-round(Y[,8]*100,2)
DT::datatable(data = Y[1:(m-1),],rownames = FALSE, options = list(order = list(list(1, 'desc'))))
```

# Dati Lombardia

```{r}
DT::datatable(data = Y[m:p,],rownames = FALSE,options = list(order = list(list(1, 'desc'))))
```

# Info

###  {data-height="350"}

Consideriamo le 6 variabile dell'andamento giornaliero italiano: ricoverati con sintomi, terapia intensiva, isolamento domiciliare, guariti morti e tasso di positività (positivi/tamponi).

Dati Protezione civile

Analisi delle componenti principali (su tutto il dato nazionale).

La percentuale della varianza totale letta dalle prime due componenti principali:

```{r}
library(FactoMineR)
n<-nrow(Z)
m<-n+1;p<-2*n
Y.pca<-PCA(X = Y,ncp = 3,quali.sup = c(1,2),ind.sup=m:p,graph = FALSE,scale.unit = TRUE)
Y.score<-cbind.data.frame(Y[1:n,1:2],Y.pca$ind$coord)
Y.var<-cbind.data.frame(Y.pca$var$coord)
Y_L.score<-cbind.data.frame(Y[m:p,1:2],Y.pca$ind.sup$coord)
round(Y.pca$eig[1:2,2],2)
```

###  {data-height="500"}

```{r echo=FALSE}
x=Y.pca$var$cos2[order(Y.pca$var$cos2[,1],decreasing = TRUE),]
x<-as.data.frame(x)
p<-ggplot(data=x, aes(x=rownames(x), y=Dim.1)) +
  geom_bar(stat="identity", fill="steelblue")+ 
  scale_x_discrete(limits=rownames(x))+
  ylab("")+xlab('')+
  ggtitle("% var letta da PC 1")

print(p)

```

------------------------------------------------------------------------

La percentuale della varianza totale letta

###  {data-height="500"}

```{r echo=FALSE}
g<-ggplot()+ 
  geom_text(data=Y.var,aes(x=Dim.1,y=Dim.2,label=rownames(Y.var)))+ 
  geom_point(cbind.data.frame(x=0,y=0),mapping = aes(x=x,y=y),shape=3,colour="red")+
  xlim(-1,1)+ 
  ylim(-1,1)+
  xlab('PC 1')+ 
  ylab('PC 2')

print(g)
```

------------------------------------------------------------------------

Le variabili proiette sul piano PC1/PC2

###  {data-height="150"}

La prima componente "legge" la gravità della situazione in generale.

L'andamento nel tempo della prima componente (o meglio dellla media mobile a 7 giorni - per "smorzare" le oscillazioni giornaliere ) è in *Andamento giornaliero*.\
La linea blu è Italia e la verde Lombardia. I pallini sono colorati per mese a partire da marzo 2020.

Gli stessi colori sono usati per i box con i valori giornalieri delle variabili.
